【裁判字號】    97,訴,1892
【裁判日期】    970424
【裁判案由】    清償借款
【裁判全文】
臺灣臺北地方法院民事判決              97年度訴字第1892號
原      告  永豐商業銀行股份有限公司
法定代理人  丙○○
訴訟代理人  甲○○
            乙○○
被      告  丁○○
上列當事人間清償借款事件，本院於民國97年4月15日辯論終結
，判決如下：
    主  文
被告應給付原告新臺幣伍拾柒萬肆仟玖佰貳拾壹元，及其中新臺
幣肆拾柒萬肆仟柒佰陸拾伍元部分，自民國九十七年二月二十一
日起至清償日止，按週年利率百分之七點八三計算之利息，暨自
民國九十七年三月二十一日起至清償日止，其逾期六個月以內者
，按上開利率百分之十，其逾期六個月以上者，超過部分按上開
利率百分之二十計算之違約金；其中新臺幣捌萬壹仟壹佰參拾玖
元部分，自民國九十六年五月二十四日起至清償日止，按週年利
率百分之十五計算之利息，暨自民國九十六年六月二十四日起至
清償日止，其逾期六個月以內者，按上開利率百分之十，其逾期
六個月以上者，超過部分按上開利率百分之二十計算之違約金。
訴訟費用新臺幣陸仟貳佰捌拾元由被告負擔。
本判決於原告以新臺幣壹拾玖萬元為被告供擔保後，得假執行。
    事  實  及  理  由
一、按當事人得以合意定第一審管轄法院，民事訴訟法第24條第
    1項前段定有明文。查，本件兩造於借據約定書第13條及短
    期循環融資契約暨約定書第12條，同意以本院為第一審管轄
    法院，則本院就本件訴訟自有管轄權，合先敘明。
二、原告起訴主張：被告於民國93年12月8日向台北國際商業銀
    行（下稱台北國際商銀）借款新臺幣（下同）80萬元，約定
    借款期間自93年12月8日起至98年12月8日止分期清償，利息
    自貸放日起按原告公告之定儲利率指數加碼年息5.56%機動
    計息，如原告定儲利率指數調整時，自調整日起隨同調整計
    付，自第一期本息平均攤還，如未按期清償，逾期清償在6
    個月以內者，按上開利率10%，超過6個月者，按上開利率20
    %計付違約金，並約定如有任何一宗債務不依約清償本金、
    付息者，債務視為全部到期。詎料被告繳納本息至97年2月
    20日後竟未依約清償，依約視同全部到期，計尚欠本金474,
    765元及自97年2月21日起按年息7.83%計算之利息及違約金
    等迄未給付。另被告於91年12月31日與台北國際商銀訂立短
    期循環融資契約，初次核貸限額10萬元（嗣於94年2月5日變
    更額度為18萬元），借期訂1年屆滿，如被告不反對續約之
    意思，得以同一內容繼續延長1年，其後每次屆期時亦同，
    自借款日起，以1個月為1期，按期於每月20日還款，約定利
    息按年息15%固定計算，上開借款利息於每月20日結算並滾
    入原本，其逾期在6個月以內者，按上開利率10%，逾期超過
    6個月部分，按上開利率20%計付違約金，並約定逾期清償者
    ，即喪失期限利益。詎料被告繳納本息至96年5月23日後竟
    未依約清償，依約視同全部到期，計尚欠本金81,139元及自
    96年5月24日起按年息15%計算之利息及違約金等迄未給付。
    又台北國際商銀於95年11月13日與建華商業銀行股份有限公
    司（下稱建華銀行）合併，台北國際商銀為消滅銀行，建華
    銀行為存續銀行，建華銀行並於同日經行政院金融監督管理
    委員會核准登記正式更名為現原告永豐商業銀行股份有限公
    司之名稱，原台北國際商銀暨建華銀行之權利義務係由合併
    後存續並更名之原告概括承受。爰依借款之法律關係，提起
    本訴等語。並聲明：如主文第一項所示及願供擔保請准宣告
    假執行。
三、被告辯稱：伊有意願還錢，惟目前無業，且利息太高等語。
四、經查，本件原告主張之上開事實，已據其提出借據暨約定書
    、短期循環融資契約暨約定書、單筆催/呆款項明細查詢、
    利率查詢、歷史往來明細查詢、放款往來明細查詢一覽表、
    存褶存款歷史往來明細查詢一覽表、契約內容變更查詢等件
    影本為證，核屬相符，並為到場被告所不爭執，僅陳稱伊有
    意願還錢，惟目前無業，且利息太高等語，依原告所提之上
    開證據，堪信原告之主張為真實。
五、從而，原告依據消費借貸之法律關係，請求被告給付489,70
    5元及85,216元共計574,921元及如主文第一項所示之利息、
    違約金，為有理由，應予准許。
六、原告陳明願供擔保以代釋明聲請宣告假執行，核無不合，爰
    酌定相當擔保金額，准予宣告假執行。
七、據上論結，本件原告之訴為有理由，依民事訴訟法第85條第
    2項、第390條第2項，判決如主文。
中    華    民    國    97    年    4    月     24    日
                  民事第二庭    法  官  蔡政哲
以上正本係照原本作成
如對本判決上訴，須於判決送達後20日內向本院提出上訴狀
中    華    民    國    97    年    4    月     24    日
                                書記官  曾靖雯


司法院資訊處製作；財團法人民間司法改革基金會備份。
